最高法院刑事判決　　　　　　九十六年度台上字第七二八三號
上 訴 人　甲○○
　　　　　　　　　（另案
上列上訴人因搶奪等罪案件，不服台灣高等法院高雄分院中華民
國九十六年八月三十一日第二審判決（九十六年度上訴字第一五
七九號，起訴案號：台灣屏東地方法院檢察署九十六年度偵字第
六八八、一００五、一一六九號），提起上訴，本院判決如下：
　　主  文
上訴駁回。
    理  由
一、搶奪部分
按刑事訴訟法第三百七十七條規定，上訴於第三審法院，非以判
決違背法令為理由，不得為之。是提起第三審上訴，應以原判決
違背法令為理由，係屬法定要件。如果上訴理由狀並未依據卷內
訴訟資料，具體指摘原判決不適用何種法則或如何適用不當，或
所指摘原判決違法情事，顯與法律規定得為第三審上訴理由之違
法情形，不相適合時，均應認其上訴為違背法律上之程式，予以
駁回。本件原判決認定上訴人甲○○與陳士榮（已判刑確定）共
同基於意圖為自己不法所有之犯意聯絡，於民國九十五年十二月
三十日二十一時十三分許，由陳士榮騎機車搭載上訴人在屏東縣
屏東市尋找行搶目標，行經屏東市○○○街八十八號前，見蔡亞
岑獨自在路旁行走，認有機可乘，即驅車接近，乘蔡亞岑不備之
際，由上訴人出手搶奪其所有ＬＶ手提包一只（內有皮夾一只、
現金約新台幣〈下同〉一萬四千元、行動電話三支、數位相機一
台及國民身分證、信用卡、提款卡等物），得手後逃逸，朋分花
用等情。爰撤銷第一審關於搶奪部分之判決，改判仍論處上訴人
共同意圖為自己不法之所有，而搶奪他人之動產罪刑，已綜合全
部卷證資料，敘明其所憑之證據及認定之理由，從形式上觀察，
並無判決違背法令之情形存在。按刑法上之共同正犯，雖應就全
部犯罪結果負其責任，但科刑時仍應審酌刑法第五十七條各款情
狀，為各被告量刑輕重之標準，並非必須科以同一之刑。原判決
以本件犯行係上訴人提議，並下手搶奪，而於得手後，陳士榮僅
分得三千五百元，其餘財物則歸上訴人取得，上訴人之犯罪情節
顯然較陳士榮為重。且上訴人在本案發生後，復因另搶奪他人財
物，現仍執行羈押中，足見毫無悔意等情狀，因而量處較陳士榮
為重之刑，已於理由內詳加審酌論敘（見原判決第五頁第三行至
第十五行），核屬原審關於量刑裁量職權之適法行使。上訴意旨
以其涉世未深，意在奪財，動機單純，且未傷害被害人，事後坦
白認罪，並與被害人和解，卻量處較重之刑，有違平等原則等語
，憑己見任意指摘原判決違法，難謂符合第三審上訴之法定要件
，其上訴為違背法律上之程式，應予駁回。
二、盜用他人電信設備通信部分
按上訴得對於判決之一部為之，未聲明為一部者，視為全部上訴
。又第三審上訴書狀應敘述上訴之理由；其未敘述者，得於提起
上訴後十日內補提理由書於原審法院。已逾上述期間，而於第三
審法院未判決前，仍未提出上訴理由書狀者，第三審法院應以判
決駁回之。刑事訴訟法第三百四十八條第一項、第三百八十二條
第一項、第三百九十五條後段分別定有明文。本件上訴意旨雖僅
指摘原判決關於搶奪部分違法，但未聲明僅就該部分上訴，故關
於盜用他人電信設備通信部分，亦應視為已全部上訴。而上訴人
於九十六年九月十日提起上訴，未敘述原判決關於盜用他人電信
設備通信部分之上訴理由；迄今逾期已久，於本院未判決前仍未
提出，依上開規定，此部分之上訴即非合法，併應駁回之。
據上論結，應依刑事訴訟法第三百九十五條，判決如主文。
中　　華　　民　　國　九十六　年　 十二 　月　 二十 　日
                      最高法院刑事第二庭
                          審判長法官  紀　俊　乾
                                法官  黃　正　興
                                法官  陳　東　誥
                                法官  林　錦　芳
                                法官  魏　新　和
      本件正本證明與原本無異
                                      書  記  官
中　　華　　民　　國　九十六　年　 十二 　月　二十四　日
                                                Ａ
